【裁判字號】    99,抗,461
【裁判日期】    990527
【裁判案由】    聲請定應執行之刑
【裁判全文】
臺灣高等法院臺中分院刑事裁定           99年度抗字第461號
抗  告  人
即受刑  人  甲○○
上列抗告人因聲請定應執行刑案件，不服臺灣臺中地方法院中華
民國99年4月15日裁定（99年度聲字第1320號）提起抗告，本院
裁定如下：
    主  文
抗告駁回。
    理  由
一、抗告意旨略以：(一)抗告人案號98年度中簡字第1683號業於98
    年8月10日到案執行易科罰金，且已於98年10月23日執行完
    畢。(二)抗告人因經濟之緣故，找上地下錢莊借錢，而帳戶受
    騙抵押遭其用於放重利及詐騙金錢，深悔不已，且均配合檢
    方調查，而經濟狀況不好的抗告人，對於受到的判決處罰也
    覺得冤枉，但犯錯就必須接受，也無怨言，只盼裁定從輕量
    刑云云。
二、按數罪併罰，有二裁判以上者，依刑法第51條之規定，定其
    應執行之刑，為同法第53條所明定。故二裁判以上數罪，縱
    其中一部分已執行完畢，如該數罪尚未全部執行完畢，因與
    刑法第54條，及司法院院字第1304號解釋所謂僅餘一罪之情
    形有別，自仍應依刑法第53條之規定，定其應執行之刑。又
    定應執行之刑，應由犯罪事實最後判決之法院之檢察官聲請
    該法院依法裁定之，不能因犯罪之一部分所科之刑業經執行
    完畢，而認檢察官之聲請為不合法，予以駁回。至已執行部
    分，應由檢察官於指揮執行時扣除之，與定應執行刑之裁定
    無涉。（最高法院81年度台抗字第464號、82年度台抗字第
    313 號裁定意旨參照）。是以，裁判確定前所犯之數罪，依
    法應併合處罰，有二裁判以上者，並應依法定其應執行刑，
    縱其中一部份刑罰已執行完畢者亦同，先予敘明。
三、經查：
  (一)本件抗告人因重利等案件，經臺灣臺中地方法院先後判處如
    原裁定附表所示之刑，均分別確定在案。茲檢察官聲請定其
    應執行之刑，原審法院審核之後，認合於數罪併罰之要件，
    乃依刑事訴訟法第477條第1項、刑法第53條、第51條第5款
    、第41條第1項前段等規定，裁定定其應執行刑為有期徒刑6
    月，併諭知易科罰金之折算標準，經核並無違誤。
  (二)抗告人就臺灣臺中地方法院98年度中簡字第1683號確定判決
    所處之刑已繳納易科罰金而執行部分，依前揭裁定意旨係檢
    察官於指揮執行原裁定所定應執行之刑時，應如何扣抵之問
    題，與是否合於定應執行刑之要件無涉，抗告人認此部分確
    定判決已執行，即不得再定應執行之刑，顯有誤會。
  (三)綜上所述，原審法院依檢察官之聲請，就被告所犯如原裁定
    附表所示二罪，定其應執行之刑，並無違誤，抗告意旨執前
    詞指摘原審裁定不當，為無理由，應予駁回。
四、據上論斷，應依刑事訴訟法第412條，裁定如主文。
中    華    民    國    99    年    5     月    27    日
            刑事第一庭    審判長法  官  陳  紀  綱
                                法  官  張  智  雄
                                法  官  姚  勳  昌
以上正本證明與原本無異。
不得再抗告。
                                書記官  吳  宗  玲
中    華    民    國    99    年    5     月    27    日

司法院資訊處製作；財團法人民間司法改革基金會備份。
